臺灣屏東地方法院刑事裁定　　　　　　　　　　　　九十三年度交聲字第一三二號
　　原處分機關　交通部公路總局高雄區監理所屏東監理站
　　異 議 人即
　　受 處 分人　甲○○
右列異議人因違反道路交通管理處罰條例案件，對於交通部公路總局屏東監理站九十
三年七月二十七日所為之處分（原處分案號：屏監違字第裁八二─Ｖ0000000
0號、屏監違字第裁八二─Ｖ00000000號），聲明異議，本院裁定如左：
    主    文
原處分撤銷。
甲○○不罰。
    理    由
一、原處分機關以：異議人即受處分人（下稱異議人）甲○○於民國九十三年七月十
    七日一時六分許，駕駛車牌號碼三Ｊ—六五五八號自用小客車（下稱系爭車輛）
    ，在屏東縣屏一八九線，因二輛以上汽車在道路上競駛及闖紅燈之違規，為屏東
    縣警察局交通警察隊以屏警交字第Ｖ00000000號、第Ｖ0000000
    0號舉發違反道路交通管理事件通知單舉發，爰依道路交通管理處罰條例第四十
    三條第三項及同條例第六十七條第二項之規定，裁處罰鍰新台幣（下同）三萬元
    ，吊銷駕駛執照，三年內禁考，及依道路交通管理處罰條例第五十三條第一項之
    規定，裁處罰鍰二千七百元，並依同條例第六十三條第一項記違規點數三點。
二、聲明異議意旨略謂：伊當時雖有超速，但並沒有與其他車輛為飆車或競駛之行為
    ，伊與其車上之二名友人係沿上開路段要去墾丁，並不熟識其他車輛，僅因系爭
    車輛恰巧經過該處而遭警方錄影，且伊也沒有闖紅燈，為此聲明異議，請求撤銷
    原處分云云。
三、又所謂「競」者，有「並逐」、「爭逐」之意思，道路交通管理處罰條例第四十
    三條第三項規定「二輛以上之汽車共同在道路上競駛」，依該條文文義解釋，自
    指二輛以上之汽車共同在道路上追逐或併排爭駛而言，是行為人駕駛汽車如未為
    上述競駛之行為，自無構成該條項違規之餘地。
四、經查：
  (一)本件異議人於九十三年七月十七日凌晨一時六分許，駕駛系爭車輛行經屏東縣一
    八九線萬丹段時，經警方以二輛以上汽車在道路上競駛及闖紅燈之違規為由開單
    舉發，嗣交通部公路總局屏東監理站於同年八月三日依道路交通管理處罰條例第
    四十三條第三項及同條例第六十七條第二項之規定，以屏監違字第裁八二─Ｖ0
    0000000號對異議人裁處罰鍰三萬元、吊銷駕駛執照及於三年內禁止考領
    駕駛執照，及依道路交通管理處罰條例第五十三條第一項之規定，以屏監違字第
    第八二─Ｖ00000000號，裁處罰鍰二千七百元，並依同條例第六十三條
    第一項記違規點數三點等情，業經異議人供明在卷，並有屏東縣警察局舉發違反
    道路交通管理事件通知單二紙及交通部公路總局屏東監理站違反道路交通管理事
    件裁決書二紙附卷可稽。
  (二)異議人固不否認其於右揭日時駕駛系爭車輛行經前揭路段，然堅決否認有於上述
    時地與其他車輛為競駛之行為，並執前詞置辯，而證人即當天負責駕駛偵防車之
    警員孫志成及負責錄影之警員林大源均到庭證稱：渠等是從屏東市○○○路台二
    十七線發現車隊後跟著車隊開，車隊左轉萬丹鄉○○○道，再左轉至屏一八九線
    ，再右轉南二高底下的平面道路，系爭車輛係在車隊最後併列兩輛的其中一輛，
    異議人的目的應該是讓後面的車子沒有辦法超車，因為屏一八九線是兩線道，如
    果有兩輛車擋住其他的車就沒有辦法超越，渠等跟在異議人後面時速還有一百二
    十公里左右，當天都有錄影存證；又當天確實沒有錄到異議人闖紅燈，因異議人
  的車當時是在他們後面，但依車速推定異議人應有闖紅燈等語，是上開證人並未
    供述有見聞異議人所駕駛之系爭車輛與其他車輛有前後追逐或併排爭駛及闖紅燈
    之情形，則異議人是否有競駛或闖紅燈之行為，已有可疑。
  (三)又經本院當庭勘驗上開警方蒐證光碟影片之結果：畫面中有多部車併排在屏東縣
    萬丹外環道行駛，系爭車輛係列在警員所指車隊（約有九部車）的最後二輛中的
    內側車道，途中因異議人車速較慢，警員遂超過系爭車輛，偵防車後來在屏一八
    九線時是在異議人後面，當時警車儀表板時速每小時一百一十公里；光碟中有錄
    到在台二十七線丹榮路口確實是紅燈狀態，但系爭車輛沒有在畫面中等情。是異
    議人所駕駛之系爭車輛始終保持在警員所稱車隊最後一台之位置，並未變換，且
    途中警員所駕駛之車輛尚有超越系爭車輛之情形，故已難認定異議人為車隊之一
    員，況警方所指競駛車隊大都以前後跟車之方式行駛，並無前後追逐或併排爭駛
    ，更難認異議人有何競駛之行為；再者，警員孫志成、林大源二人自承未親眼目
    睹異議人有闖紅燈之行為，且上開蒐證光碟影片中亦無任何系爭車輛闖紅燈之畫
    面，故尚難遽認其有在上開路段有闖紅燈之違規行為。
(四)綜上所述，異議人上開所辯，即非無據，交通部公路總局屏東監理站認定異議人
    有上述交通違規事項，依道路交通管理處罰條例第四十三條第三項及同條例第六
    十七條第二項之規定，對異議人裁處罰鍰三萬元、吊銷駕駛執照及於三年內禁止
    考領駕駛執照，及依道路交通管理處罰條例第五十三條第一項之規定，裁處罰鍰
    二千七百元，並依同條例第六十三條第一項記違規點數三點之處分，即有可議，
    自應撤銷原處分，另由本院裁定如主文第二項所示。
五、據上論斷，應依道路交通案件處理辦法第二十條，裁定如主文。
中      華      民      國      九十三      年      十     月    五     日
                                      臺灣屏東地方法院交通法庭
                                          法  官  許心
右裁定正本證明與原本無異。
如不服本裁定應於裁定送達後五日內向本院提出抗告書狀敘述抗告之理由抗告於臺灣
高等法院高雄分院。
                                          書記官  林香如
中    華    民    國     九十三      年      十      月      十一     日
